臺灣板橋地方法院刑事判決　　　　　　　　　　　　　九十二年度自字第二三四號
　　自　訴　人　網祿科技股份有限公司
　　代　表　人　戊○○
　　代　理　人　乙○○律師
　　被　　　告　丁○○
　　　　　　　　甲○○
　　 共　　 同
　　 選任辯護人　曾國龍律師
右列被告因妨害名譽等案件，經自訴人提起自訴，本院判決如左：
    主      文
丁○○連續違反事業不得為競爭之目的，而散布足以損害他人營業信譽之不實情事之
規定，處有期徒刑參月，如易科罰金，以參佰元折算壹日。
甲○○無罪。
    事      實
一、丁○○為皇冠租書城有限公司（以下簡稱皇冠租書城）之負責人，其於民國九十
    二年一月九日以甲○○為名義負責人設立皇宇科技股份有限公司（以下簡稱皇宇
    公司），並自任實際負責人，將皇冠租書城、皇宇公司擴大合併為皇宇科技國際
    集團。皇冠租書城與十大書坊（十大書坊商標專用權及經營權業於九十年九月一
    日由偉登資訊發展股份有限公司《以下簡稱偉登公司》分別授權、移轉網祿科技
    股份有限公司《以下簡稱網祿公司》使用、經營）均係從事租書業之連鎖加盟體
    系，彼此具有競爭關係，丁○○為了削減十大書坊之競爭力並增加皇冠租書城之
    競爭力，於九十一年年初，在皇冠租書城位於台北縣永和市○○路二號二十樓之
    營業處所，自行起意製作皇冠租書城與十大書坊之優勢比較表，其在該優勢比較
    表上以「十Ｘ書坊」影射十大書坊，並在「十Ｘ書坊」項下記載：「財務不完整
    ，毫無組織管理經驗、人員訓練不足、流動率高... 常向同業或皇冠租書城挖角
    」、「是經營不善的多家公司或網站合併下的產物...，所剩資金不多，故為了
    再募集資金所以搞出花Ｘ館之類的產物」、「所得獎項皆須付費」、「書籍無專
    人負責採購...，不負責任且失敗率高。」、「不重視訓練及專業指導」、「遠
    端遙控系統只採用國內遠端遙控系統，維修品質較差，且速度較慢、較不穩定」
    、「電腦軟體由總部研發服務性、保障性較少，功能亦不多，...window 版錯誤
    百出... 因為設計技術有問題，... 利誘皇冠租書城之前配合的DOS版設計師」
    、「上海、北京有開店，但那是卡位宣傳，只因缺錢為了增資而作準備而已」等
    不實情事，足以毀損網祿公司所經營十大書坊之名譽及商業信譽，丁○○意圖將
    右揭不實之事散布於眾，並基於概括犯意，自九十一年年初某日起至九十二年八
    月間某日止，連續在皇冠租書城前開營業地點放置前述優勢比較表供不特定人取
    閱，以及將優勢比較表隨同皇冠租書城加盟資料郵寄予有意從事租書業加盟之不
    特定人，多次散布足以損害網祿公司所經營十大書坊之名譽及商業信譽之優勢比
    較表。
二、案經自訴人網祿公司提起自訴。
    理      由
壹、有罪部分：
一、偉登公司於九十年九月一日將「十大書坊」商標專用權授權自訴人網祿公司使用
    ，並將所屬「十大書坊」連鎖品牌經營權移轉由網祿公司經營管理，授權使用時
    間為九十年九月一日至一百年八月三十一日，此有自訴人提出之契約書影本一紙
    在卷可稽，是自訴人網祿公司主張「十大書坊」因被告丁○○之行為造成名譽、
    商業信譽受損，自訴人應屬本件犯罪之被害人無誤，依法自得提起自訴。辯護人
    辯護稱：本件優勢比較表上並未提及網祿公司，第三人無從因此對網祿公司為名
    譽上之評價，網祿公司自非本件毀損名譽之受害人，法院應為不受理之判決云云
    ，尚不足採，自訴人提起本件自訴應屬合法，合先敘明。
二、訊據被告丁○○固坦承有於前開時、地製作本件優勢比較表，並於右述期間以上
    開方式加以散布等事實，惟矢口否認有何妨害名譽及違反公平交易法犯行，辯稱
    ：業界知名租書連鎖加盟總部共計十一家，除皇冠租書城外，正好十家，優勢比
    較表上「十Ｘ」係泛指租書業界其他連鎖體系之現象，並非針對「十大書坊」，
    縱使自訴人自行對號入座，該優勢比較表中所載事項亦屬事實，伊並無妨害名譽
    或違反公平交易法之犯行云云。
三、經查：
（一）本件優勢比較表上雖僅記載「十Ｘ書坊」，惟該優勢比較表之內文敘明「為了
      再募集資金所以搞出Ｘ蝶館之類的產物」、「現在搞了Ｘ蝶館或十Ｘ　ｏｎｌ
      ｉｎｅ也沒用」等文字，而「花蝶館」、「十大書坊　ｏｎｌｉｎｅ」同為自
      訴人為經營租書加盟體系之品牌一節，業經自訴代理人於本院審理中指陳明確
      ，並有其提出之「花蝶傳奇創業加盟的神奇魔法書」一本在卷可稽，對照該優
      勢比較表內文特徵，足見被告丁○○所製作之前開優勢比較表乃係針對「十大
      書坊」所為，況且「十Ｘ書坊」與「十大書坊」僅有一字之隱諱，在租書加盟
      業，並無其他名為「十Ｘ書坊」之業者，一般對於租書業稍有了解之人，見該
      優勢比較表上「十Ｘ書坊」之記載，自可得知所指為「十大書坊」，是被告丁○○辯稱：「十Ｘ書坊」係泛指其他十家租書業云云，顯然為卸責之詞而與事
      實不符。
（二）被告丁○○於本院審理中坦稱：伊係根據本身對於租書業的了解，多多少少參
      考報章雜誌，並曾詢問過公司資訊部員工丙○○而製作本件優勢比較表，伊聽
      同業說十大書坊馬來西亞分公司有拖欠貨款，國內也有拖欠貨款的情形，才知
      道十大書坊財務狀況不佳等語。並提出十大書坊廣告影本一紙（被證六）、十
      大書坊連鎖門市明細二紙（被證七）、十大書坊解約改名稱及倒店之店家明細
      四紙（被證八）、網祿公司公司股票簽證查詢資料一紙（被證十）為證，以及
      自訴人自承林俊毅係由皇冠租書城挖角到自訴人公司任職之情，辯稱：十大書
      坊自稱加盟店在八十六年間突破三百家，數年間已快速萎縮僅一八五家，足見
      十大書坊之財務及組織管理經驗、人員訓練及流動率等經營連鎖租書店之必要
      條件確有不足，且確有挖角之事實；又自訴人公司於九十一年四月及九十一年
      九月不斷增資，可見十大書坊確實所剩資金不多，而又創其他品牌之產物云云
      。經自訴人代理人於本院審理中陳稱十大書坊目前仍有三百五十六家加盟店，
      有其提出之加盟店明細資料一件（自證八）在卷可稽，並未萎縮為一八五家，
      是被告所提出之數據是否正確，即非無疑。雖被告又辯稱自訴人提出三百五十
      六家加盟店之中，有一一八家為另一加盟品牌「花蝶館」，並非十大書坊加盟
      店云云，然縱使扣除屬於「花蝶館」部分，十大書坊確實由三百餘家加盟店減
      少為二百三十八家加盟店，惟加盟店經營成功與否或是否繼續續約經營，與加
      盟者經營之能力、地點、空間大小、個人生涯規劃及整體景氣環境之優劣、市
      場是否飽和等因素均息息相關，自不得僅因加盟店家數之減少，即遽以指述該
      加盟體系有「財務不完整，毫無組織管理經驗、人員訓練不足、流動率高」之
      情形。又被告丁○○僅提出林俊毅一人係自皇冠租書城遭挖角至自訴人公司任
      職，自難認該優勢比較表上「『常』向同業或皇冠租書城挖角」之內容與事實
      相符。另被告丁○○自知十大書坊為自訴人公司所營事業之一，自訴人公司雖
      有增資之事實，但可能表示自訴人公司有擴大經營規模之需求，或自訴人公司
      所營其他事業有較大資金需求，並不能由自訴人公司增資之事實，妄加推論十
      大書坊有「財務不完整、所剩資金不多」之情形。再者，被告丁○○辯稱：伊
      聽同業說十大書坊馬來西亞分公司有拖欠貨款，國內也有拖欠貨款的情形，才
      知道十大書坊財務狀況不佳云云，惟被告丁○○既無法具體指明提供此項訊息
      者之真實身分資料以供本院查證，而該名同業是否掌握相關具體事證，被告丁○○亦未加以求證，其僅因某不詳人士轉述之內容，即指稱十大書坊財務不完
      整、所剩資金不多云云，自屬無據。既然被告丁○○並無證據可信十大書坊財
      務不完整、所剩資金不多，其於本件優勢比較表上記載十大書坊「上海、北京
      有開店，但那是卡位宣傳，只因缺錢為了增資而作準備而已」等內容，亦難認
      與事實相符。
（三）被告丁○○雖又提出網路新聞二紙（被證九），其上載有「『十大書坊』向網
      路進軍轉投資成立網祿科技公司後陸續成立『ㄒ一ㄥˋ福星球』、『漫畫星球
      』與『創業星球』後，『養生星球』於今日（９／１４）正式誕生」等語，並
      指稱現今上開網站均已無運作，適足以佐證十大書坊確係經營不善之多家公司
      或網路合併下之產物云云。惟依據該篇網路新聞報導內容觀之，係網祿公司先
      後成立三個網站，縱使該等網站現今已結束運作，十大書坊乃早在網祿公司成
      立之前即已存在，亦無從推出十大書坊係「經營不善之多家公司或網路合併下
      之產物」之結論，被告丁○○以此辯稱此部分文字描述與事實相符，尚屬無據
      。
（四）至於本件優勢比較表上記載「所得獎項皆須付費」一節，被告丁○○雖提出中
      華民國傑出企業領導人第七屆金峰獎選拔活動資料影本四紙為證（被證十一）
      ，陳稱：該資料載有該獎項要求參選者贊助大會活動費用新台幣（下同）十萬
      元，如未經甄試合格當選，參選人資料及本金支票原件奉還等內容，顯見優勢
      比較表上前開記載確係屬實云云。惟自訴人提出該公司獲獎之照片十一幀（自
      證十），顯見自訴人所獲獎項並非僅有被告丁○○所指之金峰獎一項，又被告
      丁○○於本院審理中，就自訴人所提出得獎獎項是否需要付贊助費一節，答稱
      ：經濟部的伊不了解，有些自訴人得來的獎項伊不知道是什麼時候得來的等語
      。既然被告丁○○不清楚經濟部頒發給自訴人之獎項是否需要付贊助費，亦不
      知道自訴人有得其他獎項，其僅以金峰獎須付贊助費之情，在優勢比較表上記
      載十大書坊「所得獎項『皆』須付費」，顯然與事實不符，而有損於自訴人公
      司經營十大書坊之名譽及商業信譽。
（五）針對本件優勢比較表上關於「書籍無專人負責採購...，不負責任且失敗率高
      。」、「不重視訓練及專業指導」、「電腦軟體由總部研發服務性、保障性較
      少，功能亦不多，...windo w版錯誤百出... 因為設計技術有問題，... 利誘
      皇冠租書城之前配合的DOS版設計師」部分，被告丁○○於答辯狀中雖辯稱：
      該等內容為業界所深知，且由十大書坊加盟店之高解約、高失敗率即可指證云
      云，惟被告丁○○並無法舉證證明何以十大書坊上開情形為業界所深知，而加
      盟者是否續約、經營是否成功之原因不一而足，已如前述，尚難以加盟店之減
      少作為被告丁○○前開指述之佐證。
（六）證人丙○○（皇宇公司資訊部主任）於本院審理中固具結證稱：「（問：ＶＮ
      Ｃ與天眼通、逍遙遊等遠端遙控系統你是否做過比較？）有。當時比較的軟體
      有很多，效果最好的的是ＰＣ　ＡＮＹＷＨＥＲＥ，但售價較高，公司沒有採
      用。ＶＮＣ價格比較低，操作比較簡單，速度快，穩定性也夠。它是免費的軟
      體。天眼通、逍遙遊我們比較後，還是沒有ＶＮＣ適用。」等語（見本院九十
      三年五月四日審理筆錄第九頁），惟證人丙○○與皇宇公司有僱傭關係，所為
      之證言有偏袒被告丁○○之虞，況且證人丙○○復證稱：伊並不知道十大書坊
      使用何種遠端遙控系統，且伊當時並未確認所比較之軟體版本是否為最新的版
      本等情，縱使證人丙○○曾就其比較之結果向被告丁○○報告，被告丁○○又
      何以能得出十大書坊「遠端遙控系統只採用國內遠端遙控系統，維修品質較差
      ，且速度較慢、較不穩定」之結論？是被告丁○○在本件優勢比較表上記載前
      述內容，顯屬無據。
（七）按公平交易法第四條明定：「本法所稱競爭，謂二以上事業在市場上以較有利
      之價格、數量、品質、服務或其他條件，爭取交易機會之行為。」，而皇冠租
      書城與自訴人經營之十大書坊均為租書業之連鎖加盟體系，以爭取加盟者為營
      業訴求之一，今被告丁○○為爭取加盟者加盟之交易機會，於皇冠租書城之辦
      公處所放置載有皇冠租書城與十大書坊加盟條件、硬體、軟體設備等條件優劣
      之優勢比較表，供不特定人取閱，並連同皇冠租書城加盟資料郵寄予不特定有
      意從事租書加盟業之人，旨在達成突顯皇冠租書城加盟條件優於十大書坊加盟
      條件之效果，核其所為，係基於競爭之目的至為灼然。被告丁○○透過前述方
      式，使不特定之交易相對人或相關大眾得以共見共聞其列舉皇冠租書城與競爭
      者十大書坊比較意見之優勢比較表，具有傳播訊息之效果，自符合「散布」之
      要件。
（八）綜上所述，被告丁○○基於競爭之目的，在文宣上針對自訴人經營之十大書坊
      ，以產品比較之方式，對雙方加盟體系優劣程度進行比較，並於優勢比較表上
      記載「財務不完整，毫無組織管理經驗、人員訓練不足、流動率高... 常向同
      業或皇冠租書城挖角」、「是經營不善的多家公司或網站合併下的產物...，
      所剩資金不多，故為了再募集資金所以搞出花Ｘ館之類的產物」、「所得獎項
      皆須付費」、「書籍無專人負責採購...，不負責任且失敗率高。、「不重視
      訓練及專業指導」、「遠端遙控系統只採用國內遠端遙控系統，維修品質較差
      ，且速度較慢、較不穩定」、「電腦軟體由總部研發服務性、保障性較少，功
      能亦不多，...window 版錯誤百出... 因為設計技術有問題，... 利誘皇冠租
      書城之前配合的DOS版設計師」、「上海、北京有開店，但那是卡位宣傳，只
      因缺錢為了增資而作準備而已」等足以對自訴人之十大書坊產生貶損結果之用
      語，已足以影響一般交易大眾對被比較對象之評價，產生不信任感，致有拒絕
      交易或減少交易之可能性，已逾越一般社會大眾所容許之合理廣告用詞之範圍
      ，該優勢比較表之散布，顯足以損害自訴人所營十大書坊之營業信譽甚明，且
      依被告丁○○所提出之證據資料，亦不足以認定其有相當理由確信其為真實（
      參照司法院大法官會議釋字第五○九號解釋）。本件事證已臻明確，被告丁○○之犯行洵堪認定。
四、核被告丁○○所為，係違反公平交易法第二十二條之規定，應依同法第三十七條
    第一項之規定處斷及違反刑法第三百十條第二項之加重誹謗罪，被告丁○○先後
    多次違反公平交易法第二十二條規定及刑法第三百十條第二項之加重誹謗犯行，
    均時間緊接，所犯構成要件各相同，顯係基於概括犯意為之，均為連續犯。按刑
　　法上所謂法規競合，係指一個犯罪行為，因法規之錯綜關係，同時有數符合該犯
  　罪構成要件之法條可以適用，爰依法理擇一適用者而言，所侵害之法益為一個，
    本質上為一罪，僅屬應適用法律間之競合。想像競合乃指一個行為實現數個犯罪
    構成要件，侵害數個法益，致有數個犯罪結果之發生，其本質上為數罪。公平交
    易法第二十二條規定事業不得為競爭之目的，而陳述或散佈足以損害他人營業信
    譽之不實情事，違反者，應依同法第三十七條第一項之規定處罰行為人。此係為
    了保護事業在市場上從事競爭、交易之公平性、正當性，保護法益為「商業信譽
    」之個人法益，並兼有社會法益，且該條犯罪構成要件尚有「事業為競爭之目的
    」。而刑法第三百十條第一項或第二項之誹謗罪之犯罪係侵害個人名譽法益，與
    前開公平交易法之犯罪構成要件並非一致，所侵害之法益亦有不同，被告如係事
    業為競爭之目的，以一個散布不實情事行為而侵害一個兼有社會法益、個人商業
    信譽法益，以及一個個人名譽法益，應屬想像競合犯之關係。自訴人認上開二法
    條乃屬法條競合之情形，尚有未洽，應予敘明。從而被告丁○○以一連續行為同
    時違反公平交易法第二十二條之規定，應依同法第三十七條第一項之規定處斷及
    犯刑法第三百十條第二項之加重誹謗罪，係一行為觸犯上開二罪名，為想像競合
    犯，應從一重論以連續違反公平交易法第二十二條之罪，而依同法第三十七條第
    一項之規定處斷。爰審酌被告丁○○為達商業競爭目的而散布足以貶損商業信譽
    之文字之犯罪動機、目的及其手段、品行、智識程度、所生危害及犯罪後未坦承
    犯行之態度等一切情狀，量處如主文所示之刑，並諭知如易科罰金之折算標準。
五、不另為無罪諭知部分：
（一）自訴意旨另以：被告丁○○於前開時間、地點製作右揭優勢比較表加以散布，
      其上記載：「ＩＣ卡只是一項不實際且推擠掉客人的噱頭產品」、「花Ｘ館裝
      潢收費偏高，變相收入」、「加盟金因品牌已過時，故從二十一萬一直下降」
      、「仍存有二十幾年的舊觀念、舊品牌，無法創新」、「商店形象設計無特定
      涵義或只是形式上的存在，並無法與企業實體做合而為一的融合運用」、「加
      盟合約多為制式合約、彈性較小、約束過多，對加盟主保障不足」、「不管店
      的位置好不好、店的大小夠不夠，只要您敢加盟，照單全收」、「以前亂收錢
      ，現在又變相收錢」、「開店成本，在同樣數量及品質下須花掉一百四十萬元
      以上」、「全省拒往系統資料久久更新一次，無法符合實際需要」、「無法舉
      辦全年度全省加盟店聯合促銷活動」、「網站網頁一成不變，更新速度慢」、
      「續約率百分之七十」、「開店成功率百分之七十不到」等語，足以損害、貶
      抑自訴人之名譽及商業信譽，認被告丁○○此部分行為亦涉犯公平交易法第二
      十二條之規定及刑法第三百十條第二項之加重誹謗罪嫌。
（二）惟按行為人對於具體事實提出其主觀之評論意見，因屬評論自由之體現而無誹
      謗或損害他人商業信譽故意可言。行為人所指摘或傳述之事是否「足以毀損他
      人名譽或商業信譽」，應就被指述人指述或傳述之內容，以一般人之社會通念
      客觀判斷其評價是否受影響，非單以被害人主觀上之感情是否受損而定。經查
      ，被告丁○○在前開優勢比較表上記載：「ＩＣ卡只是一項不實際且推擠掉客
      人的噱頭產品」、「仍存有二十幾年的舊觀念、舊品牌，無法創新」、「商店
      形象設計無特定涵義或只是形式上的存在，並無法與企業實體做合而為一的融
      合運用」、「加盟合約多為制式合約、彈性較小、約束過多，對加盟主保障不
      足」、「全省拒往系統資料久久更新一次，無法符合實際需要」、「網站網頁
      一成不變，更新速度慢」、「已淪為第二品牌」、「不管店的位置好不好、店
      的大小夠不夠，只要您敢加盟，照單全收」、「無法舉辦全年度全省加盟店聯
      合促銷活動」等語，係屬被告丁○○主觀之評論用語，應屬評論自由之範疇；
      至於該優勢比較表上記載：「花Ｘ館裝潢收費偏高，變相收入」、「加盟金因
      品牌已過時，故從二十一萬一直下降」、「以前亂收錢，現在又變相收錢」、
      「開店成本，在同樣數量及品質下須花掉一百四十萬元以上」等語，惟被告丁○○有提出十大書坊開店成本記錄影本一紙（被證十二）、十大書坊廣告一紙
      （被證十三）在卷可稽，該紙開店成本記錄顯示加盟金為二十一萬元，費用估
      算為一百三十五萬元，又該紙廣告上載明加盟準備金為十萬五千元，以及十大
      書坊推出「Ｔ博士生活ＷＩＮＤＯＷＳ」之多媒體導覽系統，是被告丁○○依
      據該等證據加以評論十大書坊收費偏高、變相收入、品牌過時、加盟金下降、
      開店成本一百四十萬元等，應認係基於一定事實基礎之評論言論，亦屬評論自
      由。另被告丁○○在該優勢比較表上記載：「續約率百分之七十」、「開店成
      功率百分之七十不到」等語，因十大書坊於八十六年間有超過三百家加盟店，
      現今扣除花蝶館部分之加盟店為二百三十八家，已如前述，被告丁○○以此數
      據指述十大書坊開店續約率、成功率百分之七十，尚難認與事實不符。是前開
      自訴人意旨指述被告丁○○製作優勢比較表之文字用語，或屬評論自由之範疇
      ，或與事實相符，均難認係違反公平交易法第二十二條之規定，與刑法第三百
      十條之構成要件亦有未合，從而此部分不能證明被告丁○○犯罪，惟自訴人認
      被告丁○○此部分事實，與前開有罪部分有實質上一罪之關係，爰不另為無罪
      之諭知。
貳、無罪部分：
一、自訴意旨略以：被告甲○○為皇宇公司負責人，其與被告丁○○基於共同犯意散
    布前揭優勢比較表，所為亦違反公平交易法第二十二條之規定，應依同法第三十
    七條規定處斷，並涉犯刑法第三百十條第二項之加重誹謗罪嫌。
二、按犯罪事實應依證據認定之，無證據不得認定犯罪事實，不能證明被告犯罪者，
    應諭知無罪之判決，刑事訴訟法第一百五十四條第二項、第三百零一條第一項前
    段分別定有明文。另按共犯之成立，除共同實施犯罪行為外，其就他人之行為應
    負共犯之責者，以有意思聯絡為要件，此有最高法院十九年上字第六九四號判例
    可資參照。
三、自訴人認被告甲○○涉犯右開罪嫌，無非係以被告甲○○為皇宇公司負責人，自
    不能對以皇宇公司名義所為之廣告文宣內容諉為不知，若被告甲○○未真正從事
    公司業務之執行為何要登記為公司負責人等情為其論據，惟訊之被告甲○○堅決
    否認有何違反公平交易法、加重誹謗罪犯行，辯稱：伊與被告丁○○係朋友關係
    ，係被告丁○○找伊擔任皇宇公司名義負責人，伊在台中補習班任教，實際上並
    未參與皇宇公司之業務經營，被告丁○○製作、散布本件優勢比較表之事，伊完
    全不知情，伊並無違反公平交易法或加重誹謗之犯行等語。
四、經查，被告丁○○於本院訊問、審理時供稱：本件優勢比較表係伊一人單獨製作
    ，伊原來是成立皇冠租書城擔任負責人，後來為了增資擴大經營，又為了借重甲○○的學歷，讓公司有耳目一新的感覺，所以請被告甲○○擔任皇宇公司負責人
    ，被告甲○○幾乎沒有到過皇宇公司，皇宇公司實際上是由伊在營運等語（見本
    院九十二年八月五日準備程序筆錄、九十三年五月廿五日審理筆錄），核與被告
    甲○○前開所辯情節相符。又被告丁○○自承自九十一年年初製作本件優勢比較
    表後加以散布至九十二年八月間，而皇宇公司係在九十二年一月九日經核准設立
    ，有皇宇公司基本資料查詢影本一紙在卷可稽（自證二），被告丁○○開始製作
    、散布本件優勢比較表之時間早在皇宇公司成立之前，被告甲○○辯稱對於本件
    優勢比較表毫不知情，自非無據。自不得僅因被告甲○○係皇宇公司名義負責人
    ，即率予推斷被告甲○○就被告丁○○前開犯行有行為分擔或犯意聯絡，而逕令
    其負違反公平交易法、刑法加重誹謗罪之罪責。此外，復查無其他積極確切證據
    足以佐證被告甲○○確有自訴人所指之犯行，依上開說明，
    本件不能證明被告甲○○犯罪，自應諭知被告甲○○無罪之判決。
據上論斷，應依刑事訴訟法第三百四十三條、第二百九十九條第一項前段、第三百零
一條第一項前段，公平交易法第二十二條、第三十七條第一項，刑法第十一條前段、
第三百十條第二項、第四十一條第一項前段、第五十五條，罰金罰鍰提高標準條例第
一條前段、第二條，判決如主文。
中　　　華　　　民　　　國　　九十三　　年　　　六　　　月　　  八  　　日
                              臺灣板橋地方法院刑事第八庭
                                  審判長法　官  樊 季 康
                                        法　官  連 育 群
                                        法  官  劉 元 斐
右正本證明與原本無異。
如不服本判決應於送達後十日內向本院提出上訴狀。
                                 　　　 書記官  蘇 宥 維
中　　　華　　　民　　　國　　九十三　　年　　　六　　　月　　  八  　　日
附錄本案論罪科刑法條全文：
公平交易法第二十二條：
事業不得為競爭之目的，而陳述或散布足以損害他人營業信譽之不實情事。
公平交易法第三十七條第一項：
違反第二十二條規定者，處行為人二年以下有期徒刑、拘役或科或併科新臺幣五千萬
元以下罰金。
中華民國刑法第三百一十條
(誹謗罪)
意圖散布於眾，而指摘或傳述足以毀損他人名譽之事者，為誹謗罪，處一年以下有期
徒刑、拘役或五百元以下罰金。
散布文字、圖畫犯前項之罪者，處二年以下有期徒刑、拘役或一千元以下罰金。
對於所誹謗之事，能證明其為真實者，不罰。但涉於私德而與公共利益無關者，不在
此限。
